【裁判字號】    99,易,1089
【裁判日期】    991123
【裁判案由】    違反家庭暴力防治法
【裁判全文】
臺灣彰化地方法院刑事判決              99年度易字第1089號
公  訴  人  臺灣彰化地方法院檢察署檢察官
被      告  許嘉宏
上列被告因違反家庭暴力防治法案件，經檢察官提起公訴（99年
度偵字第8326、8372號），有刑事訴訟法第273 條之1 第1 項之
情形，改依簡式審判程序審理判決如下：
    主  文
許嘉宏違反法院依家庭暴力防治法第十四條第一項所為禁止實施
家庭暴力、禁止騷擾被害人之民事通常保護令裁定，處拘役拾
日，如易科罰金，以新台幣壹仟元折算壹日。又違反法院依家庭
暴力防治法第十四條第一項所為禁止實施家庭暴力、禁止騷擾被
害人之民事通常保護令裁定，處拘役拾日，如易科罰金，以新
台幣壹仟元折算壹日。應執行拘役伍拾日，如易科罰金，以新台
幣壹仟元折算壹日。
    事  實
一、許嘉宏係許素珠之夫（惟二人已於99年10月11日經本院以99
    年度婚字第289 號判決離婚確定，目前為前配偶之關係），
    2 人具有家庭暴力防治法第3 條第1 款所定之家庭成員關係
    。緣本院前於民國99年6 月29日，依家庭暴力防治法核發99
    年度家護字第320 號民事通常保護令，裁定令許嘉宏不得對
    許素珠實施身體或精神上不法侵害之行為，不得對於許素珠
    為騷擾、跟蹤、通話之行為，並應遠離許素珠之住居所（彰
    化縣福興鄉○○村○○路○ 段132 巷25號）至少100 公尺，
    該保護令之有效期間為10個月，經許嘉宏於同年7 月7 日收
    受上開通常保護令而知悉上述保護令內容後，竟仍基於違反
    保護令之犯意，分別於（一）99年8 月23日下午2 時55分許
    ，在彰化縣福興鄉立托兒所辦公室，以室內電話00-0000000
    號撥打至許素珠使用之行動電話0000000000號，告以：「我
    不會放過你，我人準備好了」、「相信我會去妳家嗎？妳別
    看我不敢喔。要上班，妳跟妳哥走路卡注意，看我敢不敢，
    別讓我遇到，我絕對讓妳們去住大埔的殯儀館」等語，以此
    方式，對許素珠為精神上不法侵害及騷擾之通話行為。（二
    ）翌日（24日）上午8 時11分許，在彰化縣鹿港鎮○○里○
    ○路17號許素珠之上班處所外，許嘉宏騎乘機車跟蹤由許志
    昆駕駛搭載許素珠離去之車牌號碼9118-HJ 號自用小客車，
    途經彰化縣鹿港鎮○○路6 號彰濱秀傳紀念醫院對面之安可
    便利商店前，適逢停等紅綠燈，許嘉宏即在前揭自用小客車
    乘客座旁，對許素珠辱罵「幹」1 語，隨後又以機車橫擋許
    志昆之自用小客車，眼睛瞪向許素珠，對許素珠為精神上不
    法侵害之跟蹤及騷擾行為，而違反上開民事保護令。
二、案經許素珠訴由彰化縣警察局鹿港分局報告臺灣彰化地方法
    院檢察署檢察官偵查起訴。
    理  由
一、本件被告許嘉宏所犯係死刑、無期徒刑、最輕本刑為3 年以
    上有期徒刑以外之罪，其於準備程序中就被訴事實為有罪之
    陳述，經告知被告簡式審判程序之旨，並聽取公訴人及被告
    之意見後，本院認為適宜而改以簡式審判程序審理，合先敘
    明。
二、上開事實，業據被告於本院審理中坦承不諱，核與證人即告
    訴人許素珠於警詢、偵訊中及證人許志昆於偵訊中所證述情
    節相符，且有告訴人所提錄音譯文、本院99年度家護字第32
    0 號民事通常保護令、彰化縣鹿港分局保護令執行紀錄表各
    1 份在卷可按，足認被告任意性自白與事實相符。本案事證
    明確，被告犯行堪以認定，應予依法論科。
三、查被告許嘉宏為本件犯行時係許素珠之夫，為家庭暴力防治
    法第3 條第1 款之家庭成員（惟二人已於99年10月11日經法
    院判決離婚，此有本院99年度婚字第289 號判決1 份在卷可
    稽）。按依家庭暴力防治法第2 條第1 款、第3 款分別規定
    ：家庭暴力：指家庭成員間實施身體或精神上不法侵害之行
    為；騷擾：指任何打擾、警告、嘲弄或辱罵他人之言語、動
    作或製造使人心生畏怖情境之行為。查犯罪事實一(一)部分，
     被 告許嘉宏以電話撥打被害人許素珠之行動電話，並於電
    話中以言詞恫嚇被害人許素珠之不法侵害行為，已構成家庭
    暴力防治法所稱之家庭暴力行為及騷擾之行為；而犯罪事實
    一(二)部分，被告許嘉宏跟蹤被害人許素珠之自小客車，以「
    幹」辱罵許素珠，亦構成家庭暴力防治法所稱之精神上不法
    侵害之家庭暴力行為及騷擾之行為。故核被告許嘉宏就犯罪
    事實一(一)部分違反本院保護令裁定而對被害人施以精神不法
    侵害及騷擾之行為，係犯家庭暴力防治法第61條第1 款、第
    2 款之違反保護令罪；而就犯罪事實一(二)部分違反本院保護
    令裁定而對被害人施以身體上、精神不法侵害及騷擾之行為
    ，亦犯家庭暴力防治法第61條第1 款、第2 款之違反保護令
    罪。被告許嘉宏所為上開犯罪事實一(一)、一(二)違反保護令之
    行為，同時違反上開民事通常保護令所禁止之二款行為，然
    因其行為係違反同一保護令上所禁止之二款行為，應僅論以
    一罪。又被告上開二次違反保護令之犯行，犯意各別，行為
    不同，應與分論併罰。爰審酌被告許嘉宏漠視保護令所為之
    禁止行為，未思改善家庭關係，而有本件違反保護令之犯行
    ，暨考量被告犯罪之動機、犯案情節、被害人所受之損害、
    被告本身之身心狀況等一切情狀，分別量處如主文所示之刑
    ，均諭知易科罰金之折算標準，並定其應執行之刑，暨諭知
    易科罰金之折算標準。
據上論斷，依刑事訴訟法第273 條之1 第1 項、第299 條第1 項
前段，家庭暴力防治法第61條第1 款、第2 款，刑法第11條前段
、第41條第1 項前段、第51條第6 款，判決如主文。
本案經檢察官楊聰輝到庭執行職務。
中    華    民    國    99    年    11    月    23    日
                    刑事第九庭    法      官  黃齡玉
以上正本證明與原本無異。
如不服本判決應於收受判決後10日內向本院提出上訴書狀，並應
敘述具體理由；其未敘述上訴理由者，應於上訴期間屆滿後20日
內向本院補提理由書（均須按他造當事人之人數附繕本）「切勿
逕送上級法院」。
告訴人或被害人對於判決如有不服具備理由請求檢察官上訴者，
其上訴期間之計算係以檢察官收受判決正本之日期為準。
中    華    民    國    99    年    11    月    23    日
                                      書記官  李噯靜
附錄本案論罪科刑法條全文：
家庭暴力防治法第61條
違反法院依第 14 條第 1 項、第 16 條第 3 項所為之下列裁定
者，為本法所稱違反保護令罪，處 3 年以下有期徒刑、拘役或
科或併科新臺幣 10 萬元以下罰金：
一、禁止實施家庭暴力。
二、禁止騷擾、接觸、跟蹤、通話、通信或其他非必要之聯絡行
    為。
三、遷出住居所。
四、遠離住居所、工作場所、學校或其他特定場所。
五、完成加害人處遇計畫。

司法院資訊處製作；財團法人民間司法改革基金會備份。
